---
title: "Meine ersten Schritte in R (Dozentenfassung)"
author: "Norman Markgraf"
date: "16 10 2019"
output: word_document
---

```{r setup, include=FALSE}
knitr::opts_chunk$set(echo = TRUE)
library(mosaic)
```

## Erste Schritte mit dem Datensatz *Births78*


Wir laden zuerst das Paket **mosaic**. Das müssen wir zu beginn einer jeden Vorlsung wiederholen!

```{r}
library(mosaic)
```

Als nächstes wollen wir den Datensatz "Births78" laden:

```{r}
data(Births78)
```

Wir schauen uns einmal die ersten Beobachtungen an:
```{r}
head(Births78)
```

Die letzten Beobachtungen erhalten wir so:
```{r}
tail(Births78)
```

Schauen wir uns einmal die Geburten in dem Jahr insgesamt an:

```{r}
gf_point(births ~ date, data=Births78)
```

Okay, wir nehmen an der Unterschied in den zwei "Linien" liegt an den Wochentagen. Dann schauen wir mal nach:

```{r}
gf_point(births ~ date, color = ~ wday, data=Births78)
```

Wie speichert R nun diese Daten?

```{r}
str(Births78)
```

Wie interprätiert R das nun genau?

```{r}
inspect(Births78)
```

Wie viele Geburten gab es am 4. Juli?

```{r}
Births78 %>% # NIMM Births78 UND DANN ...
    filter(date == "1978-07-04") # Nimm nur den 4. Juli 1978 (filtere ihn also heraus)
```

Wir wollen aber nur die Geburten und nichts anderes!

```{r}
Births78 %>% # NIMM Births78 UND DANN ...
    filter(date == "1978-07-04") %>% # Nimm nur den 4. Juli 1978 UND DANN ...
    select(births) # Nimm nur die Spalte "births" 

```

```{r}
Births78 %>% # NIMM Births78 UND DANN ...
    filter(date == "1978-10-05") %>% # Nimm nur den 5. Oktober 1978 UND DANN ...
    select(wday) # Nimm nur die Spalte "wday" 

```

